【裁判字號】    98,消債更,278
【裁判日期】    980424
【裁判案由】    聲請更生程序
【裁判全文】
臺灣高雄地方法院民事裁定           98年度消債更字第278號
聲  請  人  乙○○○○○○
送達代收人  甲○○
上列當事人因消費者債務清理事件聲請更生，本院裁定如下：
    主  文
聲請人吳俞寬自民國九十八年四月二十四日下午四時起開始更生
程序。
命司法事務官進行本件更生程序。
    理  由
一、按債務人不能清償債務或有不能清償之虞者，得依本條例所
    定更生或清算程序，清理其債務，消費者債務清理條例第 3
    條定有明文。又聲請更生或清算不合程式或不備其他要件者
    ，法院應以裁定駁回之，但其情形可以補正者，法院應定期
    間先命補正，復為同條例第8條所明定。
二、本件聲請意旨略以：聲請人於民國（下同）95年間提出債權
    人清冊，以書面向最大債權銀行中國信託商業銀行請求共同
    協商債務清償方案，並與債權人達成合計120期、利率0％之
    分期還款協議，約定聲請人自96年 5月起，每月應繳協商金
    額新臺幣（下同）30,163元，惟因聲請人現需獨力扶養兒子
    ，且兒子患有癲癇，聲請人常需中斷工作照顧兒子，並且為
    此遭工作雇主不諒解，聲請人於96年 3月離職，同時亦因無
    力負擔協商金額而毀諾，惟於毀諾後，聲請人仍有斷續繳交
    個別信用卡欠款數期。經轉換數次工作，現於朋友經營之小
    吃攤幫忙，雖較為穩定但月薪亦僅有25,000元，已不足支應
    協商費用，遑論尚須負擔自身生活費 6,524元及兒子扶養費
    用 7,700元，致使繼續履行協商內容有重大困難，而此事由
    非聲請人主觀惡意不履行協議，實係客觀上確有不可歸責於
    聲請人之事由，爰向本院聲請更生等語。
三、經查，聲請人主張之上開事實，業據其提出財產及收入狀況
    說明書、債權人清冊、協議書、財團法人金融聯合徵信中心
    當事人綜合信用報告、戶籍謄本、聲請人之95、96年度綜合
    所得稅各類所得資料清單、財產歸屬資料清單、聲請人勞保
    投保資料、長庚紀念醫院診斷證明書、藥包、掛號收據、繳
    款收據、生活費用及扶養費用支出單據附卷為證。是聲請人
    因照顧患者工作不穩定而於96年 3月離職，並因而失去收入
    而毀諾，聲請人於毀諾後仍有斷續清償個別信用卡欠款，顯
    現聲請人仍有清償債務之意，現時聲請人每月薪資25,000元
    ，亦不敷清償分期款，衡情自無法苛求聲請人放棄每月基本
    生活需求先用以還債，故本件聲請人無法依協議繼續償還，
    實係因客觀收入不足所致。此外，本件又查無債務人有消費
    者債務清理條例第 6條第 3項、第 8條或第46條各款所定駁
    回更生聲請之事由存在，則債務人聲請更生，應屬有據，爰
    裁定如主文。
中    華    民    國    98    年     4    月    24    日
                  民事鳳山分庭  法      官  吳文婷
上為正本係照原本作成。
本件不得抗告。
本裁定已98年4月24日下午4時公告。
中    華    民    國    98    年     4    月    24    日
                                書  記  官  林仕興


司法院資訊處製作；財團法人民間司法改革基金會備份。
